臺灣臺中地方法院臺中簡易庭小額民事判決    
111年度中小字第778號
原      告  晨旭企業管理顧問股份有限公司

法定代理人  陳宇君  
訴訟代理人  鍾宇軒  
            郭俊良  
被      告  梁永泓  

上列當事人間請求給付電話費事件，經本院於民國111年6月21日
言詞辯論終結，判決如下：
    主      文
被告應給付原告新臺幣壹萬伍仟零陸拾伍元，及其中新臺幣壹萬
壹仟貳佰參拾貳元自民國一百一十一年三月二十九日起至清償日
止，按年息百分之五計算之利息。
被告應給付原告新臺幣壹萬貳仟捌佰柒拾柒元，及其中新臺幣陸
仟零陸拾捌元自民國一百一十一年三月二十九日起至清償日止，
按年息百分之五計算之利息。
訴訟費用新臺幣壹仟元由被告負擔。
本判決得為假執行。
    爭執事項及理由要領
一、原告主張：被告向訴外人遠傳電信股份有限公司（下稱遠傳
    公司）申請租用門號0000000000、0000000000、0000000000
    、0000000000號行動電話使用，合約期間起迄如附表所示，
    其中門號0000000000、0000000000、0000000000消費金額以
    主門號0000000000合併出帳，至帳單逾期日止，共計積欠新
    台幣（下同）15,065元（專案補貼款3,833元、電信費11,23
    2元），門號0000000000消費金額積欠新台幣（下同）12,87
    7元（專案補貼款6,809元、電信費6,068元）尚未清償，嗣
    遠傳公司將上開債權讓與原告等情，業據其提出第三代行動
    電話服務申請書、行動寬頻業務服務申請書、電信費繳款通
    知及債權讓與證明書等件為證；而被告經合法通知，既未於
    言詞辯論期日到場，亦未提出書狀作何聲明或陳述，依民事
    訴訟法第436條之23準用第436條第2項適用同法第280條第3
    項、第1項之規定，視同自認，堪信原告之主張為真正。從
    而，原告依據電信服務使用契約及債權讓與之法律關係，請
    求被告給付如主文第1項所示之金額及法定遲延利息，即屬
    有據，應予准許。又本件係適用小額程序為被告敗訴之判決
    ，應依職權宣告假執行；併於訴訟費用裁判同時，確定其費
    用額如主文第2項所示（即第一審裁判費1,000元）。
二、訴訟費用負擔及假執行宣告之依據：民事訴訟法第78條、第
    436 條之19第1 項、第436 條之20。
中　　華　　民　　國　　111 　年　　7 　　月　　12　　日
                      臺灣臺中地方法院臺中簡易庭
                                  法　官　吳蕙玟
以上正本係照原本作成。
如不服本判決，應於送達後20日內，以判決違背法令為理由，向
本院提出上訴狀並表明上訴理由（上訴理由應表明一、原判決所
違背之法令及其具體內容；二、依訴訟資料可認為原判決有違背
法令之具體事實），如於本判決宣示後送達前提起上訴者，應於
判決送達後20日內補提上訴理由書（須附繕本）。如委任律師提
起上訴者，應一併繳納上訴審裁判費。
中　　華　　民　　國　　111 　年　　7 　　月　　12　　日
                                  書記官　楊思賢